# 应收账款评估增值

提问人：rainy418 时间：2012-06-08 21:40:17
如果 2011 年末对一笔年初形成的应收账款计提了坏账准备， 2012 年末公司因改制进行了整体评估，其中应收账款评估增值，账面价值恢复到了计提坏账前的账面价值。这种情况下，可以冲回原来计提的坏账准备吗？同时，根据公司会计政策 1 年内的应收账款应计提10%坏账准备，上述应收账款的减值准备如果转回了，还要重新按照10%计提吗？

回答人：chenyiwei
坏帐准备的计提应当是以个别认定法为基础的。如果确有金额较大的应收帐款按个别认定法计提的坏帐准备与按所在帐龄段对应的坏帐准备比例计算的坏帐准备之间存在重大差异的情况，则建议修改关于坏帐准备的会计估计，扩大个别认定法的适用范围。